【裁判字號】    97,聲,1259
【裁判日期】    971021
【裁判案由】    返還擔保金
【裁判全文】
臺灣臺南地方法院民事裁定              97年度聲字第1259號
聲  請  人  Ｅ○○○
相  對  人  午○○
            Ｌ○○
            丁○○
            丙○○
            Ｋ○○
            乙○○
            庚○○
            戌○○
            Ｈ○○即謝穎沅
            癸○○
            酉○○
            亥○○
            甲○○○
            申○○
            未○○
            Ｆ○○○○○○○○.
            玄○○○○○○○○.
            宙○○○○○○○○.
            宇○○○○○○○○.
            天○○○○○○○○.
            黃○○○○○○○○.
            地○○○○○○○○.
            Ｇ○○
            Ｊ○○
            Ｉ○○
            辛○○
            己○○
            戊○○
            壬○○
                        之2
            Ａ○○
            Ｂ○○
            Ｄ○○
            Ｃ○○
            辰○○○
            寅○○
            丑○○
            卯○○
                        號
            巳○○
            子○○
上列聲請人聲請返還擔保金事件，本院裁定如下：
    主      文
本院九十二年度存字第一一五號提存事件聲請人所提存之擔保金
台南區中小企業銀行安南分行可轉讓定期存單面額新臺幣壹拾萬
元券八張（存單號碼為TN02601至TN02608號）及現金新台幣肆萬
壹仟貳佰陸拾柒元，准予返還。
聲請程序費用由相對人負擔。
    理      由
一、按訴訟終結後，供擔保人證明已定20日以上之期間，催告受
    擔保利益人行使權利而未行使，或法院依供擔保人之聲請，
    通知受擔保利益人於一定期間內行使權利並向法院為行使權
    利之證明而未證明者，法院應依供擔保人之聲請，以裁定命
    返還其提存物；前開規定，於其他依法令供訴訟上之擔保者
    準用之，民事訴訟法第104條第1項第3款、第106條分別定有
    明文。
二、本件聲請人與相對人間請求不當得利事件，聲請人前遵本院
    92年度裁全字第97號民事假扣押裁定，為擔保假扣押，曾提
    供台南區中小企業銀行安南分行可轉讓定期存單面額新臺幣
    （下同）10萬元券8張（存單號碼為TN02601至TN02608號）
    及現金41,267元為擔保金，並以本院92年度存字第115號提
    存事件提存在案。
三、茲聲請人主張，該假扣押事件經聲請人為假扣押執行後，業
    經聲請人聲請撤回假扣押執行而告終結，聲請人復於訴訟終
    結後，於民國97年8月8日、同年9月9日以存證信函催告受擔
    保利益人即相對人於21日內行使權利，相對人至遲已於97年
    9月10日收受該存證信函，惟迄今仍未行使，爰依首開規定
    ，聲請發還擔保金，並提出本院92年度裁全字第97號裁定、
    92年度存字第115號提存書各1份、存證信函3份及回執39份
    為證，且經本院依職權調取本院92年度存字第115號、92年
    度裁全字第97號等卷宗查核屬實，而相對人並未對受擔保之
    金額為任何訴訟上之請求，亦有本院民事紀錄科查詢表1份
    在卷可稽，從而聲請人聲請發還擔保金，自無不合，應予准
    許。
四、依民事訴訟法第95條、第78條、第85條第1項前段，裁定如
    主文。
中    華    民    國    97    年    10    月    21    日
                  民事第一庭    法  官  蘇正賢
以上正本係照原本作成
如對本裁定抗告須於裁定送達後10日內向本院提出抗告狀，並應
繳納抗告裁判費新台幣1,000元整。
中    華    民    國    97    年    10    月    21    日
                                書記官  陳美萍


司法院資訊處製作；財團法人民間司法改革基金會備份。
